【裁判字號】    92,易,465
【裁判日期】    920812
【裁判案由】    毀棄損壞
【裁判全文】
臺灣士林地方法院刑事判決                          九十二年度易字第四六五號
    公  訴  人  臺灣士林地方法院檢察署檢察官
    被      告  丙○○
右列被告因毀損案件，經檢察官提起公訴（九十一年度偵字第一一一○六號），本院
判決如左：
    主  文
丙○○共同損壞他人之汽車右後視鏡，足以生損害於他人，處有期徒刑參月，如易科
罰金，以參佰元折算壹日。
    事  實
一、丙○○於民國九十一年六月三十日午夜零時許，駕駛車號二Ｍ—七七五號營業用
    小客車，搭載四名姓名年籍不詳之成年男子，至台北市○○○路○段一八○巷口
    時，無故遂停車阻擋甲○○駕駛之車號ＤＱ—七二五八號自用小客車去路，並隨
    即與該四名成年男子下車，共同基於毀損之犯意聯絡，分別持短刀及棍棒，砸毀
    甲○○所有之車號ＤＱ—七二五八號自用小客車右後視鏡。甲○○見狀立即駕車
    逃離該處，丙○○與該四名男子亦駕車沿路尾隨追趕，嗣甲○○將車輛駛至台北
    市○○路台北市政府警察局內湖分局大湖派出所前，丙○○見狀始駕車離去，嗣
    經甲○○記下丙○○駕駛之營業小客車車號循線查獲。
二、案經被害人甲○○訴由台北市政府警察局內湖分局移送台灣士林地方法院檢察署
    檢察官偵查起訴。
    理  由
一、訊據被告丙○○坦承於右揭時地駕駛車號二Ｍ—七七五號營業用小客車，搭載四
    名成年男子追趕告訴人甲○○駕駛之車號ＤＱ—七二五八號自小客車，惟堅決否
    認有毀損犯行，辯稱：該四名男子自稱為刑警，攔車請其幫忙辦案，至台北市○
    ○○路○段一八○巷口時，該四名男子突然下車衝向告訴人的車子，其僅有下車
    察看發生何事，並未持棍棒砸毀右後照鏡等語。惟查：
（一）被告駕駛二Ｍ—七七五號營業用小客車至台北市○○○路○段一八○巷口時，
      停車擋住告訴人駕駛之車號ＤＱ—七二五八號自小客車，隨即四個車門同時開
      啟，共五人下車，分持刀、棍往ＤＱ—七二五八號自小客車靠近，被告並以棍
      棒擊壞右後照鏡一情，業據證人即告訴人甲○○、證人乙○○證述屬實，且對
      於前揭事實經過，二人經由隔離訊問後，證述之內容互核一致，足堪採信。此
      外，復有車號ＤＱ—七二五八號自小客車車損照片二紙及內政部警政署刑事警
      察局測謊鑑驗結果通知書一紙在卷可稽。被告辯稱其僅下車察看，未砸毀告訴
      人右後照鏡且過去未曾見過此四個自稱為刑警之人之詞，委無足採。
（二）被告於台北市○○○路○段一八○巷口見告訴人駕車離去後，隨即駕駛計程車
      沿路追趕，嗣至大湖派出所前，被告見狀始駕車離去一情，除據證人甲○○、
      乙○○證述綦詳外，證人徐俊明即當日大湖派出所值班員警於偵查時亦證稱：
      「當時我值班，坐在最靠派出所窗口位置，有對男女駕車自成功路上迴轉至我
      派出所前，我有聽到車輪快速摩擦路面的聲音，有輛車就停在我派出所前面，
      有對男女下車，稱他們在福華飯店停車場旁的巷子遭人持木棍要毆打他們，說
      對方駕車在他們後面追趕。我先看到該對男女的車停在我派出所門口的前方約
      四十公尺，有一部車子突然停住掉頭開走」等語。又大湖派出所前設有紅燈警
      示標誌，與一般住家明顯不同，並無誤認之虞，此亦為證人即本案承辦員警丁
      ○○證述明確。是以，果若如被告所辯，其主觀上以為係警察辦案，於見到派
      出所時，理應隨即入內請求支援，豈有迅速駕車離去之理？被告此部分辯解，
      顯不合常情，亦不足採信。
（三）被告復質疑告訴人指認有誤，另辯稱：事後至警局製作筆錄時，告訴人並無法
      指認出他，係他主動表示『我是計程車司機，車是我開的』等語。質之證人丁
      ○○證稱：九十一年八月三日被告、告訴人雙方到內湖分局製作筆錄，係被告
      與友人先到，嗣告訴人到達，一眼就指出係被告持棍毀損，並無混淆被告與其
      友人之情事，亦非被告主動向告訴人承認係計程車司機（見本院九十二年七月
      二十九日審理筆錄）等語。依證人所述，告訴人對於被告面孔記憶深刻，本件
      實無指認錯誤之疑慮，被告此部分辯解僅係卸責之詞，不足採信。
    綜上所述，被告所辯不足採信，本件事證明確，被告犯行堪以認定。
二、核被告所為，係犯刑法第三百五十四條之毀損罪。其與四名姓名年籍不詳之成年
    男子間，有犯意聯絡及行為分擔，為共同正犯。爰審酌被告素行、無故於深夜毀
    損被害人之汽車後視鏡，及其犯罪之手段、被害人之財產損失、被告犯罪後態度
    等一切情狀，量處如主文所示之刑，並諭知易科罰金之折算標準。
三、依刑事訴訟法第二百九十九條第一項前段、刑法第二十八條、第三百五十四條、
    第四十一條第一項前段、罰金罰鍰提高標準條例第一條前段、第二條，判決如主
    文。
本案經檢察官張惠菁到庭執行職務
中      華      民      國      九十二      年      八    月    十二    日
                                        臺灣士林地方法院刑事第一庭
                                            法  官  劉  秉  鑫
右正本證明與原本無異。
如不服本件判決，得自判決送達之日起十日內，向本院提起上訴。
                                            書記官  曾  恆  壽
中      華      民      國      九十二      年      八    月    十四    日
附錄本案論罪科刑法條全文：
中華民國刑法第三百五十四條：
  毀棄、損壞前二條以外之他人之物或致令不堪用，足以生損害於公眾或他人者，處
  二年以下有期徒刑、拘役或五百元以下罰金。


司法院資訊處製作；財團法人民間司法改革基金會備份。
